【裁判字號】    98,訴,2968
【裁判日期】    981231
【裁判案由】    毒品危害防制條例
【裁判全文】
臺灣板橋地方法院刑事判決              98年度訴字第2968號
公  訴  人  臺灣板橋地方法院檢察署檢察官
被      告  甲○○
上列被告因違反毒品危害防制條例案件，經檢察官提起公訴（九
十八年度毒偵字第四七四七、五○一八、五二五七號），被告就
被訴事實為有罪陳述，本院改行簡式審判程序審理，判決如下：
    主  文
甲○○施用第一級毒品，累犯，處有期徒刑柒月；又施用第一級
毒品，累犯，處有期徒刑柒月，扣案注射針筒壹支，沒收之；又
施用第一級毒品，累犯，處有期徒刑柒月，扣案注射針筒壹支，
沒收之。應執行有期徒刑壹年陸月，扣案注射針筒貳支，均沒收
之。
    事  實
一、甲○○前於民國八十七間因施用毒品案件，經本院以八十七
    年度毒聲字第三六七四號裁定送觀察、勒戒後，於八十七年
    十二月二十四日因認無繼續施用傾向而執行完畢釋放，並由
    臺灣板橋地方法院檢察署檢察官以八十七年度偵字第二六二
    四八號為不起訴處分確定；復於九十六間因施用毒品案件，
    經本院以九十六年度毒聲字第五九三號裁定令入勒戒處所觀
    察、勒戒後，認有繼續施用毒品傾向，再經本院以九十六年
    毒聲字第一二七一號裁定令入戒治處所施以強制戒治，因無
    繼續戒治之必要，於九十七年五月十二日停止戒治釋放出所
    ，於九十七年六月二十日強制戒治期滿執行完畢，並由同署
    檢察官以九十七年度戒毒偵字第二七二號為不起訴處分確定
    ；又於九十四年間因竊盜案件，經本院以九十四年度簡字第
    四六三○號判決判處有期徒刑三月確定，甫於九十五年十二
    月二十日縮刑期滿執行完畢。詎猶不知悛悔，於上開強制戒
    治期滿後五年內，復基於施用第一級毒品海洛因之犯意：(一)
    於九十八年五月四日上午某時許，在臺北縣板橋市○○路○
    段二六三巷十一號二樓住處，以將海洛因加水稀釋裝入針筒
    後，注射入體內之方式，施用第一級毒品海洛因。嗣於同日
    下午二時三十分許在臺北縣板橋市○○○路、四川路口，因
    警方對其實施攔檢盤查，經警得其同意後採集其尿液檢體送
    請鑑驗後，結果呈嗎啡陽性反應，始悉上情；(二)於九十八年
    七月一日上午十一時許，在臺北縣新莊市棒球場附近某處，
    以將海洛因加水稀釋裝入針筒後，注射入體內之方式，施用
    第一級毒品海洛因，嗣於同日下午一時二十分許，為警在臺
    北縣新莊市○○路與復興路口查獲，並扣得針筒一支；(三)於
    九十八年七月八日下午六時許，在臺北縣板橋市○○路○段
    二六三巷十一號二樓住處，以將海洛因加水稀釋裝入針筒後
    ，注射入體內之方式，施用第一級毒品海洛因，嗣於同日下
    午十一時五十分許，為警在臺北縣立板橋醫院內查獲，並扣
    得針筒一支，始悉上情。
二、案經臺北縣政府警察局板橋及海山分局移送臺灣板橋地方法
    院檢察署檢察官偵查起訴，本院改行簡式審判程序審理。
    理  由
一、訊據被告甲○○對於上揭施用海洛因之犯行坦承不諱。被告
    為警查獲時所採之尿液，分別以ＥＩＡ酵素免疫分析法初驗
    、ＧＣ／ＭＳ氣相層析質譜儀法確認複驗後均呈鴉片類之陽
    性反應，此有臺灣檢驗科技股份有限公司九十八年六月二日
    （見九十八年毒偵字第五二五七號卷第十二頁）、九十八年
    七月十六日（見九十八年毒偵字第四七四七號卷第四十頁）
    、九十八年七月二十三日（見九十八年毒偵字第五○一八號
    卷第四十頁）濫用藥物尿液檢驗報告書各一紙在卷足稽，且
    有扣案針筒二支足供佐證。被告曾於八十七間因施用毒品案
    件，經本院以八十七年度毒聲字第三六七四號裁定送觀察、
    勒戒後，於八十七年十二月二十四日因認無繼續施用傾向而
    執行完畢釋放，並由臺灣板橋地方法院檢察署檢察官以八十
    七年度偵字第二六二四八號為不起訴處分確定；復於九十六
    間因施用毒品案件，經本院以九十六年度毒聲字第五九三號
    裁定令入勒戒處所觀察、勒戒後，認有繼續施用毒品傾向，
    再經本院以九十六年毒聲字第一二七一號裁定令入戒治處所
    施以強制戒治，因無繼續戒治之必要，於九十七年五月十二
    日停止戒治釋放出所，於九十七年六月二十日強制戒治期滿
    執行完畢，並由同署檢察官以九十七年度戒毒偵字第二七二
    號為不起訴處分確定，被告於強制戒治執行完畢釋放後之五
    年內，再犯本件施用毒品罪，於毒品危害防制條例第二十三
    條第二項有關起訴之規定相合，此有臺灣高等法院被告前案
    紀錄表、臺灣高等法院在監在押全國紀錄表附卷可按。其出
    於自由意志之自白與事實相符，事證明確，犯行堪以認定，
    應依法論科。
二、核被告所為係犯毒品危害防制條例第十條第一項之施用第一
    級毒品罪。其各次施用前非法持有海洛因之行為，為施用毒
    品之當然手段，應為施用毒品之行為所吸收，均不另論罪。
    又其分別於不同時、地施用海洛因之犯行，犯意各別、行為
    互殊，應分論併罰。被告前因竊盜案件，經本院以九十四年
    度簡字第四六三○號判決判處有期徒刑三月確定，甫於九十
    五年十二月二十日縮刑期滿執行完畢，有臺灣高等法院被告
    前案紀錄表一件在卷可稽，其於有期徒刑執行完畢五年以內
    故意再犯本件有期徒刑以上之罪，為累犯，應依法分別加重
    其刑。爰審酌被告屢次施用毒品而不思悔改，意志力薄弱，
    其於強制戒治後，仍無法斷絕施用毒品惡習，若非將其處以
    較長之刑期，與社會上毒品來源隔離，使其能深自反省，斷
    絕與毒品之接觸，不足以改正施用毒品惡習，並考量被告犯
    罪後對於施用毒品之犯行，已經坦承，態度良好等一切情狀
    ，分別量處如主文所示之刑，並定其應執行之刑。扣案之注
    射針筒二支係被告所有，供其施用海洛因所用之物，業據被
    告供承在卷，應依刑法第三十八條第一項第二款之規定沒收
    之。
三、檢察官移送併辦意旨另略以 (九十八年度毒偵字第二三五八
    號)： 被告甲○○於九十八年七月三日下午五時許，在臺北
    市○○區○○路四段十號之臺北市立聯合醫院仁愛院區廁所
    內，以海洛因加水及葡萄糖稀釋裝入針筒後注射入體內之方
    式施用第一級毒品海洛因一次，嗣為警於上址盤查，經其自
    願接受採尿，將所採尿液送驗呈鴉片類陽性反應，因認被告
    涉犯毒品危害防制條例第十條第一項施用第一級毒品罪嫌，
    並認與本件已經起訴經本院判決有罪之上揭事實欄(二)之犯行
    ，因施用毒品之種類、方式相同、時間緊接、侵害法益同一
    ，前後行為間獨立性薄弱，顯係基於同一施用第一級毒品之
    犯意，接續為之，屬實質上一罪，為法律上同一案件云云。
    惟按刑法修正條文於九十四年二月二日經總統公布，並自九
    十五年七月一日起施行，其中原刑法第五十六條之連續犯規
    定業經刪除，即修正後之刑法已無連續犯得論以裁判上一罪
    之情形，參照該修正條文之立法理由，係將本應各自獨立評
    價之數罪，回歸原即應賦予複數法律效果之原貌，因此，就
    刑法修正施行後多次施用毒品之犯行，採一罪一罰，始符合
    立法本旨。且施用毒品之原因不一而足，多次施用毒品之行
    為，未必皆出於行為人之一個犯意決定，自非必有數個同種
    類而反覆實行之集合犯行為；各次施用毒品行為，亦要係於
    滿足毒癮後即已完成，均具獨立性，彼此間無密切不可分之
    關係，亦不合接續犯之要件（參最高法院九十八年度台上字
    第七二五○號判決意旨）。況本案事實(二)係被告於九十八年
    七月一日上午十一時許於臺北縣新莊市棒球場附近施用海洛
    因，與檢察官移送併辦之事實係於九十八年七月三日下午五
    時許於臺北市立聯合醫院仁愛院區廁所內所犯，時間及地點
    上均有明顯區隔，客觀上亦不合一個反覆、延續性之行為觀
    念，難謂其間具集合犯或接續犯關係，是移送併辦部分犯罪
    ，即與本院判決有罪之施用毒品犯罪，非屬實質之一罪關係
    ，為起訴效力所不及，又未據檢察官起訴，本院自無從併予
    審究，應退請檢察官另行依法處理，附此敘明。
據上論斷，應依刑事訴訟法第二百七十三條之一第一項、第二百
九十九條第一項前段，毒品危害防制條例第十條第一項，刑法第
十一條前段、第五十一條第五款、第四十七條第一項、第三十八
條第一項第二款，判決如主文。
本案經檢察官黃怡華到庭執行職務。
中    華    民    國    98    年    12    月    31    日
                    臺灣板橋地方法院刑事第十六庭
                               法  官  王綽光
以上正本證明與原本無異
如不服本判決應於收受判決後10日內向本院提出上訴書狀，並
應敘述具體理由。其未敘述上訴理由者，應於上訴期間屆滿後
20日內向本院補提理由書（均須按他造當事人之人數附繕本）
「切勿逕送上級法院」。
                               書記官  許清秋
中    華    民    國    99    年    1     月    4     日
附錄本案論罪科刑法條全文：
毒品危害防制條例第10條
施用第一級毒品者，處6月以上 5 年以下有期徒刑。
施用第二級毒品者，處3年以下有期徒刑。

司法院資訊處製作；財團法人民間司法改革基金會備份。
